# 请教陈版，关于已实现的内部交易损益在顺流和逆流下的会计处理问题

提问人：jchen609 时间：2021-12-11 13:42:03
@chenyiwei 陈版您好，请教您一个问题，关于权益法核算下的顺流和逆流交易，已实现的内部损益是否应该抵消对应的收入或成本呢？
我的理解是，虽然该部分产品均实现对外销售，但是该部分对外销售的收益属于出售方和第三方的交易成果，对于顺流交易下的出售方/投资单位仍存在虚增的收入，对于逆流交易下的采购方/投资单位仍存在虚增的成本。

回答人：chenyiwei
首先，在投资方个别报表层面，顺流交易和逆流交易损益的实现年度均应做调整分录：借：长期股权投资，贷：投资收益。
其次，在投资方合并报表层面（如果投资方有子公司，需编制合并报表），在个别报表层面已作出上述调整的基础上：
1 、针对以前年度的逆流交易未实现损益，应编制抵销分录：借：投资收益，贷：营业成本；
2 、针对以前年度的顺流交易未实现损益，无需再做进一步的调整。

提问人：zhs7403 时间：2021-12-13 10:48:28
陈老师，个别报表没问题，但按照单行合并理论，顺流交易下，是否本期实现以前年度未实现损益，合并仍应该以下分录？
借：营业收入
贷：营业成本
投资收益
逆流下，仍应该以下分录，而不仅仅编制抵销分录：借：投资收益，贷：营业成本？
借：长期股权投资（未实现）
投资收益 （已实现）
贷：存货 （未实现）
营业成本（已实现）

回答人：chenyiwei
顺流交易情况下并不需要编制这笔分录，因为实现销售时，销售收入和成本都是在联营企业账面上的，而联营企业的收入成本是不直接体现在合并利润表中的，如果要恢复就是借贷方都是投资收益，没有意义。